【裁判字號】    95,上訴,2694
【裁判日期】    950929
【裁判案由】    毒品危害防制條例
【裁判全文】
臺灣高等法院刑事判決                95年度上訴字第2694號
上  訴  人  臺灣桃園地方法院檢察署檢察官
被      告  甲○○
                    （現另案於臺灣桃園監獄執行中）
指定辯護人  本院公設辯護人周君穎
上列上訴人因被告違反毒品危害防制條例案件，不服臺灣桃園地
方法院95年度訴字第80號中華民國95年5 月25日第一審判決（起
訴案號：臺灣桃園地方法院檢察署94年度偵字第16237 號）提起
上訴，本院判決如下：
    主  文
上訴駁回。
    事  實
一、甲○○明知「海洛因」、「甲基安非他命」分屬毒品危害防
    制條例第二條第二項第一款、第二款規定之第一、二級毒品
    ，不得販賣及非法持有，竟基於意圖營利販賣第一級毒品海
    洛因、第二級毒品甲基安非他命之概括犯意，連續於不詳時
    、地，自真實姓名不詳之成年男子，購入數量不詳之海洛因
    、甲基安非他命後，除部分供己施用外，自民國九十四年二
    月某日起至同年九月九日止，連續為下列販賣第一、二級毒
    品行為，藉賺取價差牟利：
(一)於九十四年初某日，甲○○前往新屋鄉○○○路○段彭振全
    開設之賭場賭博輸錢，遂將隨身攜帶之第一級毒品海洛因重
    約十八公克一包，以新臺幣（下同）十萬元之價格販賣予彭
    振全。又自前販賣第一級毒品海洛因予彭振全後起至同年八
    月二十五日彭振全因施用第一級、第二級毒品案件為警查獲
    前止之期間內，在其位於桃園縣平鎮市○○○街五一號十六
    樓租屋處或彭振全開設之上揭賭場處，以海洛因半兩八萬元
    至十萬元、甲基安非他命一兩約二萬餘元之價格，或各別或
    一併交付海洛因、甲基安非他命，而連續販賣第一級毒品海
    洛因、第二級毒品甲基安非他命多次予彭振全。總計前後販
    賣第一級毒品海洛因三次、第二級毒品甲基安非他命七次予
    彭振全所得財物分為二十萬元、十萬元。
(二)再自九十四年六月間某日至同年九月九日下午三時許為警查
    獲前之期間內，乙○○以其所使用之門號Ｚ0000000
    00號行動電話撥入甲○○所使用之門號Ｚ0000000
    00號行動電話，表示要購買第二級毒品甲基安非他命，甲
    ○○應允後，分別在上揭租屋處及租屋處附近之停車場處，
    以每包三千元至五千元不等之價格，連續販賣第二級毒品甲
    基安非他命予乙○○多次，前後販賣第二級毒品甲基安非他
    命予乙○○所得財物為一萬二千元。又於九十四年月九月九
    日下午，乙○○復以其所使用之門號Ｚ000000000
    號行動電話撥入甲○○所使用之門號Ｚ000000000
    號行動電話，表示要購買第二級毒品甲基安非他命，甲○○
    應允後，在上揭甲○○租屋處，以三千元之價格，販賣第二
    級毒品甲基安非他命二小包（毛重合計一‧九公克）予乙○
    ○。以上總計販賣第二級毒品甲基安非他命予乙○○所得財
    物共一萬五千元。
二、嗣於九十四年九月九日下午三時許，海岸巡防署桃園機動查
    緝隊警員持臺灣桃園地方法院核發之搜索票前往平鎮市○○
    ○街五十一號十六樓甲○○租屋處欲執行搜索時，適在平鎮
    市○○○街寶誠超商前發現甲○○及在場同行之乙○○，即
    出示搜索票，當場在甲○○持有之黑色手提包（非供被告販
    毒所用之物）內查獲第一級毒品海洛因三包（驗餘淨重合計
    三九‧五七公克，包裝重合計五‧Ｏ八公克）、第二級毒品
    甲基安非他命三包（即內政部警政署刑事警察局標示編號Ａ
    一至Ａ三者），並在其長褲右口袋內查獲第二級毒品甲基安
    非他命一大包（含袋毛重十八公克），隨後前往其上揭租屋
    處搜索，當場在客廳茶几處搜獲第二級毒品甲基安非他命一
    包（含袋毛重Ｏ‧六公克），內有浴室之房間內查獲第二級
    毒品甲基安非他命一包（含袋毛重Ｏ‧六公克，以上之第二
    級毒品甲基安非他命經內政部警政署刑事警察局標示編號為
    Ａ一至Ａ七，驗餘淨重共計一一七‧八六公克，包裝重共計
    九‧七四公克），且甲○○示意乙○○尚有毒品在進入大門
    處之第一間房間內，乙○○即帶同警員進入第一間房間查獲
    背包一只，內有甲○○持有之第二級毒品甲基安非他命一包
    （即內政部警政署刑事警察局標示編號Ｂ一者）、第二級毒
    品甲基安非他命十六包（即內政部警政署刑事警察局標示編
    號Ｂ二者）、第一級毒品海洛因二包（驗餘淨重合計二‧二
    八公克，包裝重合計Ｏ‧六五公克）、含有第一級毒品海洛
    因香菸二根（法務部調查局標示編號Ａ者淨重Ｏ‧八七公克
    、標示編號Ｂ者淨重Ｏ‧八三公克），及在乙○○身上起獲
    剛向甲○○購買之第二級毒品甲基安非他命二小包（毛重合
    計一‧九公克，即內政部警政署刑事警察局標示編號Ｂ三，
    因有二包，再予以編號為Ｂ三之一、Ｂ三之二，標示編號Ｂ
    一至Ｂ三者驗餘淨重共計四九‧八六公克，包裝重共計九‧
    六四公克）。
三、案經海巡署海岸巡防總局北部地區巡防局報請臺灣桃園地方
    法院檢察署檢察官偵查起訴。
    理  由
甲、證據能力部分：
    本件檢察官、被告及指定辯護人於本院準備程序中，均未就
    本案卷內證據資料之證據能力提出爭執，且均同意引為證據
    （本院卷第五四頁），且迄於言詞辯論終結前，亦未就本院
    所調查之證據主張有不得作為證據之情形，是本案卷內證據
    資料均得作為本案證據，且經本院審酌後，認下述證據並無
    違法取證或證據力明顯偏低之情形，以資為證據並無不當，
    則揆諸刑事訴訟法第一百五十九條之五規定意旨，本案經調
    查之證據，均有證據能力，合此敘明。
乙、實體方面：
一、認定犯罪事實所憑之證據及理由：
(一)上揭犯罪事實，業據被告甲○○於原審及本院審理時坦承不
    諱（詳原審卷(三)第十一至十五頁及本院卷第五四頁、第八五
    頁），核與證人乙○○、彭振全於偵查及原審審理時證述情
    節相符（詳偵查卷第九五之一、九五之二頁、第一六四至一
    六六頁、第一七五頁、第一七七頁背面、第一七八頁、原審
    卷(二)第六八頁、第七一至七三頁）。
(二)證人乙○○雖於原審審理時證述其向被告甲○○購買（含被
    查獲時購得之二包甲基安非他命那次）共三次等語（詳原審
    卷(二)第七七頁），於原審審理時又供述其係於九十四年六月
    間至九月間向被告購買甲基安非他命，每次購買三千元到五
    千元，一個月約買一、二次，總共向被告買一萬五千元到二
    萬元之間的毒品，於九十四年九月九日被查獲那次是買三千
    元等語（詳原審卷(三)第十一、十二頁），而就其向被告甲○
    ○購買之次數及金額前後所述有所差異，但依罪疑為有利於
    被告之原則，應認定被告販賣第二級毒品甲基安非他命予證
    人乙○○之次數為三次、販毒所得為一萬五千元（即於九十
    四年九月九日販賣第二級毒品予證人乙○○三千元一次外，
    並自九十四年六月間某日至同年九月九日下午三時許為警查
    獲前之期間內，連續販賣第二級毒品二次予證人乙○○計一
    萬二千元）。
(三)再證人彭振全於原審審理時雖證述其自九十四年二月起至同
    年八月二十五日被查獲止，一個月平均向被告購買第二級毒
    品一、二次左右，該期間至少買七次，平均每個月買四、五
    萬元左右的第二級毒品；而第一級毒品部分，第一次是於九
    十四年年初，以十萬元之代價購買一包十八公克之海洛因，
    之後又向被告購買二、三次海洛因，每次五錢約三、四萬元
    等語（詳原審卷(二)第七０、七一頁）；惟互核被告於原審審
    理時所供承：上揭期間共販賣第二級毒品約十萬元予證人彭
    振全、九十四年初販賣第一級毒品十萬元予證人彭振全，之
    後又販賣二、三次第一級毒品予彭振全共約十萬元等語（詳
    原審卷(三)第十三、十四頁），則依罪疑為有利於被告之原則
    ，應認定被告販賣第一級毒品予證人彭振全之次數為三次共
    二十萬元、販賣第二級毒品予證人彭振全之次數為七次共十
    萬元。
(四)此外並有上揭經查獲之第一級、第二級毒品扣案可證。再上
    揭扣案之第一級毒品海洛因三包、第一級毒品海洛因二包、
    含有第一級毒品海洛因香菸二根、第二級毒品甲基安非他命
    三包（即內政部警政署刑事警察局標示編號Ａ一至Ａ三者）
    ，第二級毒品安非他命一大包（含袋毛重十八公克）、第二
    級毒品甲基安非他命一包（含袋毛重Ｏ‧六公克）、第二級
    毒品甲基安非他命一包（含袋毛重Ｏ‧六公克）、第二級毒
    品甲基安非他命一包（即內政部警政署刑事警察局標示編號
    Ｂ一者）、第二級毒品甲基安非他命十六包（即內政部警政
    署刑事警察局標示編號Ｂ二者），均經檢驗其成分及重量確
    定，有法務部調查局九十四年十一月十八日調科壹字第Ｏ八
    ＯＯ一Ｏ一二五號、九十四年十二月八日調科壹字第Ｏ八Ｏ
    Ｏ一Ｏ一二三號鑑定通知書各一紙（附於偵查卷第一七九頁
    、第一八五頁）、九十五年四月六日調科壹字第Ｚ0000
    000000號鑑定書一紙（附於原審卷(二)第一一六頁）、
    內政部警政署刑事警察局九十五年二月十三日刑鑑字第Ｚ0
    00000000號鑑定書一紙（附於原審卷(二)第三七頁）
    附卷足憑。從而，被告自白經前開證據補強後，核與事實相
    符，為可採信。
(五)綜上，本件事證明確，被告販賣第一級、第二級毒品之犯行
    洵堪認定。
二、論罪之理由：
(一)按被告行為後，前於九十四年二月二日經總統令修正公布之
    刑法及刑法施行法，業於九十五年七月一日施行（下稱「新
    刑法」，修正前刑法下稱「舊刑法」），參酌最高法院九十
    五年五月二十三日刑事庭第八次會議決議，新刑法第二條第
    一項之規定，係規範行為後法律變更所生新舊法律比較適用
    之準據法，於新刑法施行後，應適用新刑法第二條第一項之
    規定，為「從舊從輕」之比較。另於比較時應就罪刑有關之
    共犯、未遂犯、想像競合犯、牽連犯、連續犯、結合犯，以
    及累犯加重、自首減輕暨其他法定加減原因（如身分加減）
    與加減比例等一切情形，本於統一性及整體性原則，綜其全
    部罪刑之結果而為比較。本案涉及法律變更之部分即連續犯
    （按新刑法刪除連續犯之規定，若依新刑法規定，本案應數
    罪併罰），比較新舊刑法之規定，新刑法並不較有利於被告
    ，即應依新刑法第二條第一項前段之規定，適用被告行為時
    之舊刑法。另第六十五條第二項有關無期徒刑減輕其刑之規
    定，於新刑法修正為二十年以下十五年以下有期徒刑，相較
    於舊刑法第六十五條第二項所定七年以上有期徒刑，新刑法
    顯較不利於被告；至刑法第五十五條前段及第五十九條僅作
    文字修正，其刑罰之法律效果於修正前後並未變更，是無比
    較新舊法之問題。則本案經參酌上揭最高法院刑事庭會議決
    議意旨，本院綜合本件全部罪刑比較之結果，認以舊刑法較
    有利於被告，故本案應一體適用舊刑法，首予說明。
(二)核被告甲○○所為，係犯毒品危害防制條例第四條第一項之
    販賣第一級毒品罪及同條第二項之販賣第二級毒品罪。被告
    販賣海洛因、甲基安非他命前之持有海洛因、甲基安非他命
    之低度行為，分別為販賣之高度行為所吸收，均不另論罪。
    被告先後多次販賣第一級毒品海洛因及先後多次販賣第二級
    毒品甲基安非他命之犯行，各時間緊接，所犯各為構成要件
    同一之罪名，顯均係基於概括犯意反覆為之，均屬連續犯，
    應依舊刑法第五十六條規定論以連續販賣第一級、第二級毒
    品罪，而被告連續販賣第一級毒品海洛因罪，法定本刑為死
    刑或無期徒刑，依法不得加重，故僅就其罰金部分依法加重
    其刑，被告連續販賣第二級毒品甲基安非他命罪，除法定本
    刑為無期徒刑部分依法不得加重外，僅就有期徒刑及得併科
    罰金部分，依法加重其刑。
(三)被告於事實欄一之 (一) 所載於九十四年初販賣第一級毒品
    海洛因予彭振全後起至同年八月二十五日彭振全因施用第一
    級、第二級毒品案件為警查獲前止之期間內，有同時販賣第
    一級毒品海洛因、第二級毒品甲基安非他命予彭振全之情事
    一節，除據被告、證人彭振全於原審審理時陳述在卷外（詳
    原審(二)六八頁、第七一頁、原審卷(三)第十四頁），且佐以證
    人周漢卿於原審審理時證述彭振全買毒品回來後，有拿給伊
    看，該毒品是海洛因及甲基安非他命等語（詳原審卷(二)第八
    ０頁），從而，被告自白其在彭振全開設之賭場同時販賣海
    洛因、甲基安非他命予彭振全等語，堪以採信。是被告於九
    十四年二月某日起至九十四年九月九日止之販賣海洛因及甲
    基安非他命，其間曾同時有販賣海洛因及甲基安非他命，當
    無疑義。從而被告於上揭期間，連續販賣海洛因及連續販賣
    甲基安非他命之行為，自應屬以一行為同時觸犯連續販賣第
    一級毒品海洛因及連續販賣第二級毒品甲基安非他命之二罪
    ，為想像競合犯，依刑法第五十五條之規定，從一重之連續
    販賣第一級毒品海洛因罪處斷，公訴人認此部分係數罪併罰
    關係，洵有未洽，併此說明。
(四)末按販賣第一級毒品罪之法定刑為「死刑或無期徒刑；處無
    期徒刑者，得併科新台幣一千萬元以下罰金」，然同為販賣
    第一級毒品之人，其原因動機不一，犯罪情節未必盡同，或
    有大盤毒梟者，亦有中小盤之分，甚或僅止於吸毒者友儕間
    為求互通有無之有償轉讓者亦有之，其販賣行為所造成危害
    社會之程度自屬有異，法律科處此類犯罪，所設之法定最低
    本刑卻同為「無期徒刑，得併科新台幣一千萬元以下罰金」
    ，不可謂不重。於此情形，倘依其情狀處以有期徒刑，即足
    以懲儆，並可達防衛社會之目的者，自非不可依客觀犯行與
    主觀惡性兩者加以考量其情狀，是否有可憫恕之處，適用刑
    法第五十九條之規定酌量減輕其刑，期使個案裁判之量刑，
    能斟酌至當，符合比例原則。查被告於八十七年間因意圖販
    賣而持有安非他命，經臺灣雲林地方法院以八十七年度訴字
    第四二四號判決判處有期徒刑三年四月確定，其施用毒品部
    分，則經臺灣桃園地方法院以八十七年度毒聲字第二六四Ｏ
    號裁定令入勒戒處所施以觀察、勒戒，嗣經臺灣桃園地方法
    院檢察署檢察官以八十七年度偵字第一五二四三號為不起訴
    處分確定；復於八十九年間因施用毒品案件，除經臺灣桃園
    地方法院裁定令入勒戒處所施以觀察、勒戒及強制戒治外，
    並經同法院以八十九年度訴字第一三二Ｏ號判決判處應執行
    有期徒刑一年確定；再因本案為警查獲時，尚有因施用毒品
    案件，經同法院以九十四年度訴字第二一五八號判決判處應
    執行有期徒刑一年三月確定（以上案件均尚未執行完畢），
    此有本院被告前案紀錄表一份附卷足憑。是被告原已有施用
    毒品之惡習，於所販入供己施用之毒品海洛因、甲基安非他
    命中，固有撥出部分連續販賣予彭振全、乙○○之情事，但
    其每次售賣數量非鉅，且販賣予彭振全者亦有因為抵其賭債
    之用者，衡諸其犯罪情節當非大盤毒梟者可等同併論，如量
    處法定最低度刑無期徒刑，殊嫌過重，其犯罪之情狀顯可憫
    恕，爰依刑法第五十九條之規定減輕其刑，並就罰金部分依
    法先加後減之。
三、上訴駁回之理由：
(一)原審法院審理後，認被告販賣第一、二級毒品之犯行明確，
    適用毒品危害防制條例第四條第一項、第二項、第十八條第
    一項前段、第十九條第一項，刑法第十一條前段、第五十五
    條、（舊）第五十六條、第五十九條規定，並審酌被告明知
    海洛因、甲基安非他命業據公告列為第一級、第二級毒品，
    對人體有莫大之戕害，仍以施毒者身分兼營上揭販賣第一、
    二級毒品之行為，危害國民身體健康及社會風氣，暨被告之
    生活狀況、品行、智識程度、販賣次數、所得利益、所生危
    害及犯後坦承犯行等一切情狀，量處被告有期徒刑十年六月
    ，且就(1)扣案之第一級毒品海洛因三包（驗餘淨重合計三九
    ‧五七公克）、第二級毒品甲基安非他命三包（即內政部警
    政署刑事警察局標示編號Ａ一至Ａ三者）、第二級毒品甲基
    安非他命一大包（含袋毛重十八公克）、第二級毒品甲基安
    非他命一包（含袋毛重Ｏ‧六公克）、第二級毒品甲基安非
    他命一包（含袋毛重Ｏ‧六公克，以上之第二級毒品甲基安
    非他命經內政部警政署刑事警察局標示編號為Ａ一至Ａ七，
    驗餘淨重共計一一七‧八六公克）、第二級毒品甲基安非他
    命一包（即內政部警政署刑事警察局標示編號Ｂ一者）、第
    二級毒品甲基安非他命十六包（即內政部警政署刑事警察局
    標示編號Ｂ二者，另於同案被告乙○○身上起獲其持有第二
    級毒品甲基安非他命二包，經標示編號為Ｂ三，因有二包，
    再予以編號為Ｂ三之一、Ｂ三之二，而標示編號Ｂ一至Ｂ三
    者驗餘淨重共計四九‧八六公克，同案被告乙○○持有第二
    級毒品甲基安非他命部分，另案宣告沒收銷燬）、第一級毒
    品海洛因二包（驗餘淨重合計二‧二八公克）、含有第一級
    毒品海洛因香菸二根（法務部調查局標示編號Ａ者淨重Ｏ‧
    八七公克、標示編號Ｂ者淨重Ｏ‧八三公克），認屬查獲之
    毒品，依毒品危害防制條例第十八條第一項前段之規定宣告
    沒收銷燬之；(2)被告所有上開門號Ｚ000000000號
    之行動電話一具（不含租用該門號ＳＩＭ卡），雖未據扣押
    ，惟手機為被告所有供上開犯罪所用之物，業據被告於時供
    述在卷，復無法證明其已滅失不存，併應依同條例第十九條
    第一項之規定宣告沒收之，如全部或一部不能沒收時，應追
    徵其價額（被告於原審審理時供稱於其右口袋內查獲之三星
    牌行動電話一具，為其聯絡證人乙○○販毒所用之行動電話
    ，然該具行動電話之門號為Ｚ000000000號，有扣
    押物品清單附卷足憑，是被告應係記憶有誤，併此說明）。
    (3)扣案包裹毒品海洛因外包裝三只（包裝重共計五‧Ｏ八公
    克）、包裹毒品海洛因外包裝二只（包裝重共計Ｏ‧六五公
    克）、包裹毒品甲基安非他命外包裝（即內政部警政署刑事
    警察局標示編號Ａ一至Ａ七者，包裝重共計九‧七四公克）
    、包裹毒品甲基安非他命外包裝（即內政部警政署刑事警察
    局標示編號Ｂ一、Ｂ二者，含標示編號Ｂ三者包裝重共計九
    ‧六四公克，惟需扣除標示編號Ｂ三者），係用於包裹毒品
    ，防其裸露、潮濕，便於攜帶販賣，為被告供販賣第一級、
    第二級毒品所用之物，且被告供承為其所有，依同條例第十
    九條第一項規定宣告沒收之；(4)被告販毒所得之價金共三十
    一萬五千元，依毒品危害防制條例第十九條第一項規定，諭
    知沒收，如全部或一部不能沒收時，以其財產抵償之。且說
    明(1)在被告黑色包包、身上及住處起獲之安非他命吸食器一
    組、吸管分裝匙三支、吸食管含玻璃球一支、研磨器一台、
    封口機一台、葡萄糖一包、夾鍊袋一批、鋁箔分裝袋一批、
    磅秤二台等物，被告供稱為其施用毒品所用之物等語、扣案
    之三星牌行動電話一具（門號Ｚ000000000號）、
    ＮＯＫＩＡ行動電話一具（門號Ｚ000000000號）
    ，並非被告用以聯絡販毒所用之工具，業據被告供明在卷，
    復查無其他證據證明上揭扣案物品與被告販賣毒品有關連、
    及扣案之帳冊一本，被告否認為其所有，本院亦查無其他證
    據證明係被告所有而與販賣毒品有所關連，爰均不宣告沒收
    ；(2)公訴意旨所另以被告被告自九十四年二月間起至同年九
    月九日遭警員搜索前，分別基於販賣第一、二級毒品之概括
    犯意，連續販賣第一級毒品海洛因及第二級毒品安非他命予
    不特定人牟利部分不另為無罪之諭知（詳後述）等，經核其
    認事用法並無不當，量刑亦稱妥適，應予維持。又依修正後
    刑法第二條第一項之規定係以適用行為時法為原則，因此原
    判決雖未及比較適用有關連續犯及無期徒刑減輕其刑之規定
    ，然上訴本院後，經比較新舊法，行為後之法律並非較有利
    於行為人，仍應適用行為時法，則原判決適用行為時法即無
    不當，自不構成撤銷之事由，併此說明。
(二)檢察官上訴意旨固稱被告所為應分論併罰；且依監聽譯文內
    可知，被告販賣毒品予彭振全、乙○○或其他年籍不詳姓名
    之人次數非少，時間非短，數品數量甚多，另被告前有毒品
    、竊盜、妨害自由等前科，非良善之人，況被告於警詢、偵
    查及原審審理中均否認有販賣第一級毒品之犯行，迨證人到
    庭證述明確，遲至最後辯論庭時，經審判長曉諭始坦認犯行
    ，實難認被告有何悛悔之意，亦難認被告在犯罪情狀上有何
    客觀上足以引起一般同情，是原審予以酌減僅量處被告有期
    徒刑十年六月，實有不當等語。惟查：(1)被告於事實欄所載
    連續販賣第一級毒品海洛因及第二級毒品甲基安非他命期間
    ，併有同時販賣第一級毒品海洛因及第二級毒品之行為，自
    屬一行為觸犯數罪名之想像競合犯關係，業經本院詳敘如上
    ，公訴人無視於被告併有同時販賣之情形，猶率指被告所為
    應分論併罰云云，仍有未當。(2)被告除有事實欄所載販賣第
    一級及第二級毒品之犯行外，並無證據足以證明有其他販賣
    毒品予不特定人之事實（詳後不另為無罪諭知之理由）；再
    是否符合刑法第五十九條酌減其刑之規定，應僅就被告於為
    本案犯行時之情形加以審酌，要與被告素行如何及是否承認
    犯行無涉。是被告縱有毒品、竊盜及妨害自由之前科紀錄，
    及於偵查及原審審理之初否認犯行，亦僅屬法院量刑時所參
    酌者，難依此即謂被告不符合刑法第五十九條酌減其刑之適
    用；況被告經證人彭振全、乙○○於原審審判期日證述後，
    即坦認本件犯行（詳原審九十五年三月十四日及九十五年五
    月十一日審判筆錄），其顯於知悉事證明確之狀況，即不再
    迴避而願坦然接受刑事審判及處罰，故尚難認其全然無悔過
    之心，是上訴意旨指稱被告難認有何悛悔之意云云，亦無可
    取。(3)綜上，檢察官上訴為無理由，應予駁回。
四、不另為無罪諭知部分：
(一)公訴意旨另以：被告甲○○自九十四年二月間起至同年九月
    九日遭警員搜索前，分別基於販賣第一、二級毒品之概括犯
    意，連續販賣第一級毒品海洛因及第二級毒品安非他命予不
    特定人牟利，因認被告此部分涉有販賣第一級、第二級毒品
    罪嫌云云。
(二)按犯罪事實應依證據認定之，無證據不得認定犯罪事實，刑
    事訴訟法第一百五十四條第二項定有明文。訊據被告堅決否
    認此部分犯行，並辯稱：伊沒有販賣毒品給其他不特定人等
    語。按公訴人認被告涉有此部分犯行，無非以被告自白、前
    揭毒品等物及通訊監察譯文，為其論據。
(三)經查：(1)觀之卷附通訊監察譯文（偵查卷第五六至五九頁）
    ，無法具體認定被告販賣之價格、毒品之數量，甚至亦無法
    認定被告所販賣者必為海洛因、甲基安非他命無疑。是檢察
    官所提出之通訊監察譯文，實不足為被告有販賣第一、二級
    毒品予不特定人之證明。(2)被告固於偵查中自白：「（問：
    賣給誰—指第二級毒品？）不特定人士。」云云（偵查卷第
    九四頁），然由被告上開陳述以觀，幾無具體之人、時、地
    可資比較查證，內容空泛。且按，被告之自白不得作為有罪
    判決之唯一證據，仍應調查其他必要之證據，以察其是否與
    事實相符，刑事訴訟法第一百五十六條第二項定有明文，而
    本件通訊監察譯文不足佐證被告上揭自白販賣第二級毒品等
    語屬實，是尚難執被告不明確之自白作為認定其販賣甲基安
    非他命之證據。(3)此外，本院復查無其他積極證據證明被告
    確有公訴人所指此部分販賣海洛因、甲基安非他命之犯行，
    自屬不能證明被告此部分之犯罪，惟因公訴人認被告此部分
    犯行與上開經本院論罪科刑部分有連續犯之裁判上一罪關係
    ，爰不另為無罪之諭知，附此敘明。
據上論斷，應依刑事訴訟法第三百六十八條判決如主文。
本案經檢察官賴俊雄到庭執行職務。
中    華    民    國    95    年     9    月    29    日
                  刑事第十七庭審判長法  官  陳貽男
                                    法  官  高明哲
                                    法  官  許仕楓
以上正本證明與原本無異。
如不服本判決，應於收受送達後十日內向本院提出上訴書狀，其
未敘述上訴之理由者，並得於提起上訴後十日內向本院補提理由
書狀（均須按他造當事人之人數附繕本）。
                                    書記官  劉貞達
中    華    民    國    95    年    10    月    2     日
附錄本案論罪科刑法條全文
毒品危害防制條例第4 條第1 項、第2 項：
製造、運輸、販賣第一級毒品者，處死刑或無期徒刑；處無期徒
刑者，得併科新臺幣一千萬元以下罰金。
製造、運輸、販賣第二級毒品者，處無期徒刑或七年以上有期徒
刑，得併科新臺幣七百萬元以下罰金。


司法院資訊處製作；財團法人民間司法改革基金會備份。
